臺灣臺北地方法院民事判決　九十一年度小上字第七八號
　　上　訴　人　乙○○
　　被　上訴人　甲○○
右當事人間請求損害賠償事件，上訴人對於中華民國九十一年二月二十一日本院新店
簡易庭九十一年度店小字第十九號第一審判決提起上訴，本院判決如左：
    主      文
上訴駁回。
第二審訴訟費用新台幣肆佰玖拾伍元由上訴人負擔。
    事實及理由
一、本件上訴意旨略以：
（一）原審判決未詳斟事實，適用法則不當：上訴人於慢速移動讓貨櫃車先行之狀況
      ，上訴人視角完全無法看到後方南下幹道車輛行進狀況，即上訴人無過失，被
      上訴人駕駛車輛右側方向燈撞擊上訴人左側車輛方向燈，撞車當時，貨櫃車尾
      部尚在上訴人車輛左側後方，上訴人車輛左側後視鏡與貨櫃車尾部右側角成一
      直線，上訴人車輛視線完全看不到後來來車，且上訴人欲駛離巷口時是停車再
      開，車速甚慢，當時上訴人車輛左側八十公尺至一百公尺左右並沒有車輛行駛
      才駛入南下車道，上訴人因注意來車且暫停再駛，要不然其車輛不可能在撞車
      時，尚能及時右彎，避免更大車損人傷。依上述事實上訴人已盡相當注意義務
      ，原判決以未暫停讓幹道車先行認為上訴人違反道路交通安全規則第一百零二
      條第一項第二款，顯有適用法則不當。
（二）原審將被上訴人撞擊上訴人車輛，誤認為上訴人撞擊被上訴人車輛：被上訴人
      在警方筆錄自承其車速應在七十公里，由於推算撞車五秒前，被上訴人車輛距
      離撞車地點有一百公尺，更何況其車速在七十公里以上，其距離撞車地點應超
      過一百公尺以上，被上訴人超速行經交叉路口，又是跳動路面，且南下車道又
      停有四十英尺貨櫃車，非但未減速慢行，注意車前狀況，又見貨櫃車移動，竟
      高速由間隙穿出進入南下車道，進而撞擊上訴人車輛，雙方車損，第一次撞擊
      點為方向燈處，由於被上訴人高速駕車煞車不及，又自行撞上左側安全島造成
      左側嚴重損壞，其責任主要在被上訴人未注意車前狀況及車速太快煞車不及所
      致。原審判決理由謂「遭被告駕駛ＢＳ─０三一０號自用小貨車自巷口駛出欲
      轉彎，違規撞擊，致原告車輛受損」實非事實。原審未為詳究，認上訴人違反
      道路交通安全規則第一百零二條第一項第二款之規定，顯然認事用法不當，有
      違法令，為此請求上訴等語。並聲明（一）原判決不利上訴人部分廢棄。（二
      ）右廢棄部分，被上訴人在第一審之訴及其假執行聲請均駁回。
二、經查：本件原審以肇事地點係無號誌交岔路口，上訴人為支線道，被上訴人為幹
    線道，參酌道路交通事故調查報告表、調查筆錄、現場照片等認定上訴人駕駛車
    輛未暫停讓行駛幹道車之被上訴人車輛先行，有違道路交通安全規則第一百零二
    條第一項第二款規定，且台灣省竹苗區車輛行車事故鑑定委員會鑑定意見書、台
    灣省車輛行車事故覆議鑑定委員會函亦均認上訴人駕駛車輛支線道車未讓幹道車
    先行為肇事主因，上訴理由雖指摘原審判決未詳斟事實，適用法則不當及原審將
    被上訴人撞擊上訴人車輛，誤認為上訴人撞擊被上訴人車輛等情，惟並未提出其
    他積極證據加以佐證，泛言指摘原審判決適用法則不當為無理由，應予駁回。
三、據上論結，本件上訴為無理由，依民事訴訟法第四百三十六條之三十二第一、二
    項、第四百四十九條第一項、第七十八條、第四百三十六條之十九第一項、第四
    百三十六條之二十九第二款，判決如主文。
中　　　華　　　民　　　國　　九十一　　年　　　四　　　月　　二十六　　日
                                            民事第五庭審判長法官
                                                            法官
                                                            法官  薛中興
~F0
~T48
計　算　書
項　　　目　　　　　　　　金　額（新台幣）　　　　　　備　　註
第二審裁判費　　　　      四百二十七元
第二審送達郵費　　　　　　六十八元
合　　　　　計　　　　　　四百九十五元
右為正本係照原本作成
如對本判決不得上訴。
中　　　華　　　民　　　國　　九十一　　年　　　四　　　月　　二十六　　日
~B法院書記官　王宜玲
